臺灣臺南地方法院刑事判決
111年度交易字第154號
公  訴  人  臺灣臺南地方檢察署檢察官
被      告  宋進成



上列被告因過失傷害案件，經檢察官提起公訴（111年度調偵字
第69號），被告於本院準備程序進行中，就被訴事實為有罪之陳
述，經法官告知簡式審判程序意旨，並聽取檢察官及被告之意見
後，裁定依簡式審判程序審理，並判決如下：
    主  文
宋進成犯過失傷害罪，處拘役貳拾日，如易科罰金，以新臺幣壹
仟元折算壹日。
    事  實
一、宋進成於民國109年12月21日上午11時25分許，駕駛車牌號
    碼000-0000號自用大貨車，沿臺南市永康區中正北路由南往
    北方向行駛，行至中正北路與正北五路交岔路口時，本應注
    意轉彎車應讓直行車先行，而依當時天候雨、日間自然光線
    、柏油路面濕潤、無缺陷、無障礙物，視距良好等情，又無
    不能注意之情事，竟疏於注意及此，適有盧雅詩騎乘車牌號
    碼000-0000號普通重型機車，沿中正北路由北往南方向行駛
    至上開交岔路口，亦疏未注意車前狀況而緊急煞車倒地，盧
    雅詩因而受有頸部挫傷、雙膝部挫傷、右側踝部擦傷、胸部
    挫傷、右臀部擦傷及雙手肘擦傷等傷害。
二、案經盧雅詩訴請臺南市政府警察局永康分局報告臺灣臺南地
    方檢察署檢察官偵查起訴。
    理  由
壹、程序部分：
　　本案被告宋進成所犯之罪，係死刑、無期徒刑、最輕本刑為
    3年以上有期徒刑以外之罪，其於準備程序就前揭被訴事實
    為有罪之陳述，經受命法官告知簡式審判程序之旨，並聽取
    其與公訴人之意見後，裁定依刑事訴訟法第273條之1規定，
    由受命法官獨任進行簡式審判程序，是本案之證據調查，依
    刑事訴訟法第273條之2規定，不受同法第159條第1項、第16
    1條之2、第161條之3、第163條之1及第164條至第170條規定
    之限制，合先敘明。
貳、實體部分：
一、認定犯罪事實所憑之證據及理由：
　　被告就上開犯罪事實，於本院準備程序及審理程序時均坦承
    不諱（本院卷第33頁、第38頁），核與告訴人盧雅詩於警詢
    及偵訊之證述情節相符（警卷第21頁至第23頁、偵卷第31頁
    至第32頁），且有奇美醫療財團法人奇美醫院診斷證明書、
    道路交通事故現場圖、道路交通事故調查報告表㈠㈡、車牌號
    碼000-0000號自用大貨車之車輛詳細資料報表、臺南市車輛
    行車事故鑑定會110年7月28日南市交鑑字第1100914609號函
    所附南鑑0000000案鑑定意見書各1份（警卷第27頁、第29頁
    、第31頁至第33頁、第67頁、偵卷第23頁至第26頁），暨現
    場及車損照片12張（警卷第45頁至第55頁）在卷可稽，是以
    被告任意性之自白與事實相合，應可採信。又按「汽車行駛
    至交岔路口，其行進、轉彎，應依下列規定：……七、轉彎車
    應讓直行車先行」，道路交通安全規則第105條第1項第7款
    定有明文。依被告前考領有駕駛執照及行車多時之經驗，對
    上開規定自應知之甚明；且案發當時天候雨、日間自然光線
    、柏油路面濕潤、無缺陷、無障礙物、視距良好等情，業據
    被告於審理時確認在卷，且有道路交通事故調查報告表㈠在
    卷可查（警卷第31頁），足認被告並無不能注意之情事，然
    被告竟疏未注意及此，導致本件事故之發生，因而使告訴人
    因本件車禍受有如犯罪事實所載之傷害，復有上開醫院診斷
    證明書在卷可憑，是被告之過失行為與告訴人所受傷害間顯
    有相當因果關係。至告訴人就本件車禍之發生，雖有疏失，
    然被告就本件車禍之發生既有如前所述之過失，自不能因告
    訴人亦有過失，即解免被告之罪責。本件事證明確，被告犯
    行洵堪認定，應予依法論科。
二、論罪科刑：
    核被告所為，係犯刑法第284條前段之過失傷害罪。又被告
    於肇事後留在事故現場，向前往現場處理，尚不知肇事者為
    何人之警員坦承肇事，嗣並接受裁判之事實，有被告之臺南
    市政府警察局永康分局交通分隊道路交通事故肇事人自首情
    形紀錄表1份（警卷第43頁）在卷可參，是被告於員警尚不
    知何人犯罪前，坦承其為行為人，合於自首之要件，爰依刑
    法第62條前段之規定，減輕其刑。爰審酌被告為考領有合法
    駕駛執照之人，本應謹慎注意遵守交通規則，以維其他參與
    道路交通者之安全，卻疏未注意，導致本件車禍事故之發生
    ，告訴人並受有如事實欄所示之傷勢，被告所為自應受有相
    當之刑事非難。惟念及被告事後坦承犯行，且表示有意賠償
    告訴人之損失，犯後態度尚可，兼衡被告自陳一人獨居，國
    小畢業之智識程度，前以駕駛水泥車為業，現無業仰賴國民
    年金生活，並酌其於本件車禍事故之過失情節、告訴人與有
    過失、受傷狀況等一切情狀，量處如主文所示之刑，並諭知
    易科罰金之折算標準。
據上論斷，依刑事訴訟法第273條之1第1項、第299條第1項前段
，刑法第284條前段、第62條前段、第41條第1項前段，刑法施行
法第1條之1第1項，判決如主文。
本案經檢察官黃榮加提起公訴，檢察官蘇聖涵到庭執行職務。 
中　　華　　民　　國　　111 　年　　3 　　月　 　30 　日
                  刑事第八庭  法  官  陳碧玉
以上正本證明與原本無異。
如不服本判決應於收受本判決後20日內向本院提出上訴書狀，並
應敘述具體理由。其未敘述上訴理由者，應於上訴期間屆滿後20
日內向本院補提理由書狀（均須按他造當事人之人數附繕本）「
切勿逕送上級法院」。 
　　　　　　　　　　　　　　　書記官　詹淳涵　　　　　　
中　　華　　民　　國　　111 　年　　3 　　月　　30　　日
　　　　　　　　　
附錄本案論罪科刑法條全文：　　　　　　　　　　
中華民國刑法第284條
因過失傷害人者，處1 年以下有期徒刑、拘役或10萬元以下罰金
；致重傷者，處3 年以下有期徒刑、拘役或30萬元以下罰金。